【裁判字號】    90,訴,262
【裁判日期】    901022
【裁判案由】    公共危險等
【裁判全文】
臺灣彰化地方法院刑事判決                            九十年度訴字第二六二號
    公  訴  人  臺灣彰化地方法院檢察署檢察官
    被      告  乙○○
    選任辯護人  賈俊益律師
右列被告因公共危險等案件經檢察官提起公訴（八十九年度偵字第八二八九號），本
院判決如左：
        主  文
乙○○傷害人之身體，處拘役肆拾日，如易科罰金，以參佰元折算壹日；又以加害生
命、財產之事，恐嚇他人致生危害於安全，處拘役伍拾日，如易科罰金，以參佰元折
算壹日；應執行拘役捌拾日，如易科罰金，以參佰元折算壹日。
        事  實
一、乙○○與丁○○係配偶關係，為家庭暴力防治法第三條第一款之家庭成員，於民
    國八十九年九月九日十五時三十分許，在彰化縣和美鎮○○里○○路三九一巷二
    八號（起訴書誤載為三九一號）住處二樓，二人因故發生口角，乙○○竟基於傷
    害之故意，以手、腳毆打丁○○，致丁○○受有左頰、左前胸多處皮下瘀血及左
    手前臂後面、右小腿後面、左踝前面多處擦傷之傷害；乙○○另基於恐嚇之犯意
    ，對丁○○恫稱：今天不是妳死，就是我死等語，並以打火機點燃報紙及衣服，
    作勢恫嚇丁○○，未久即將火熄滅，於丁○○下樓欲駕車離去時，乙○○復接續
    前揭恐嚇犯意，持家中鋤頭一支（未扣案）向丁○○恫稱：如敢將車駛離，就用
    鋤頭將車窗玻璃打破等語，以此加害生命、財產之事恐嚇丁○○，使丁○○心生
    畏懼，致生危害於丁○○安全，適友人戊○○、甲○○趕抵現場，取下乙○○手
    中鋤頭，並報警處理。
二、案經丁○○訴由彰化縣警察局和美分局報告臺灣彰化地方法院檢察署檢察官偵查
    起訴。
        理  由
一、訊據被告乙○○固坦承於右揭時地掌摑告訴人臉頰及拿鋤頭恫嚇告訴人之事實，
    惟矢口否認涉有其他傷害或恐嚇犯行，辯稱：並未用腳踢打，亦未以加害生命之
    事恫嚇，更未以打火機點燃報紙及衣服云云。經查：（一）傷害部分：業據告訴
    人丁○○迭於警訊及偵審中指訴甚詳，復經目擊證人即被告與告訴人之子丙○○
    於本院調查時證述明確，並有告訴人於案發當日二十一時許至行政院衛生署彰化
    醫院檢驗之驗傷診斷書一紙及本院於八十九年十月十八日以八十九年度家護字第
    一七三號核發之民事通常保護令附卷可稽，就告訴人傷勢觀之，除受有左頰皮下
    瘀血外，尚受有左前胸皮下瘀血及左手前臂後面、右小腿後面、左踝前面多處擦
    傷之傷害，此非僅掌摑告訴人臉頰可致，被告對於與告訴人發生爭執之情既不否
    認，堪認被告在氣憤之下以手、腳毆打告訴人等情屬實，被告傷害犯行，洵堪認
    定。（二）恐嚇部分：迭據告訴人丁○○於警訊及偵審中指訴甚詳，並經證人戊○○及甲○○就被告持鋤頭恫稱打破車窗玻璃等情證述明確，關於被告以打火機
    點燃報紙及衣服，向告訴人恐嚇加害生命乙節，亦據證人丙○○於本院調查時證
    述屬實，並有泡棉墊燒黑成數小孔之現場照片在卷足憑，被告先後二次接續恐嚇
    犯行，亦堪認定。
二、核被告乙○○所為，係犯刑法第二百七十七條第一項之傷害罪及第三百零五條之
    恐嚇危害安全罪。被告基於一個恐嚇之犯意決定，接續兩次恐嚇告訴人，應屬法
    律概念之一行為，公訴人請求依連續犯論處，容有未洽。被告所犯上開傷害罪與
    恐嚇危害安全罪間，犯意各別，犯罪構成要件不同，二罪間並無方法結果之牽連
    關係，應分論併罰，公訴人請求依牽連犯論處，亦有未洽，附此敘明。爰審酌被
    告與告訴人係配偶關係，其因細故即為此犯行，迄今未與告訴人達成和解，暨考
    量其犯罪之動機、目的、手段、所生損害及犯後態度等一切情狀，分別量處如主
    文所示之刑，且均諭知易科罰金之折算標準，並定其應執行之刑，以示懲儆。至
    被告持以恐嚇之鋤頭一支，既未扣案，復無證據證明係被告所有，故不為沒收之
    諭知，併此敘明。
三、公訴意旨另以：被告乙○○於八十九年九月九日十五時三十分許，在前揭住處，
    與告訴人丁○○發生口角，竟基於放火故意，取家中之報紙及衣服，以打火機點
    火，幸為其子丙○○大聲喊叫救命，被告始將火熄滅，而未釀成大禍；另基於恐
    嚇犯意，持刀向告訴人恐稱：妳若敢離開，我就死妳看等語，致告訴人心生畏懼
    ，因認被告另涉刑法第一百七十三條第三項、第一項之放火燒毀有人使用之住宅
    未遂罪嫌與第三百零五條之恐嚇危害安全罪嫌。惟查，就彰化縣警察局和美分局
    九十年七月十四日勘驗現場紀錄觀之（附於本院卷），確認現場僅房間中央地毯
    有三處遭火燒過痕跡，其餘牆壁均未遭薰黑等情，再由現場照片顯示，僅泡棉墊
    燒黑成數小孔，可知火勢不大且燃燒時間不久，而證人丙○○於本院調查時亦證
    稱：當時火勢並不大等語，堪認被告並無放火故意，僅係以此作為恐嚇告訴人之
    手段，尚無法構成放火罪；另被告持刀揚言自殺，係危害自己生命之安全，並未
    對告訴人之生命、身體有何危害，與恐嚇危害安全罪之構成要件有間，尚不能以
    該罪相繩，惟公訴人認被告此二部份行為與前揭論罪科刑部分有牽連犯或連續犯
    之裁判上一罪關係，爰不另為無罪之諭知，併此敘明。
據上論斷，應依刑事訴訟法第二百九十九條第一項前段，刑法第二百七十七條第一項
、第三百零五條、第四十一條第一項、第五十一條第六款，罰金罰鍰提高標準條例第
一條前段、第二條判決如主文。
本案經檢察官李芳瑜到庭執行職務。
中    華    民    國      九十      年       十       月     二十二     日
                              臺灣彰化地方法院刑事第二庭
                                  審判長法官  林  欽  章
                                  法      官  李  水  源
                                  法      官  秦  慧  君
右正本證明與原本無異。
如不服本判決，應於判決送達後十日內向本院提出上訴狀( 須附繕本 )。
告訴人或被害人對於判決如有不服具備理由請求檢察官上訴者，其上訴期間之計算係
以檢察官收受判決正本之日期為準。
                                  法院書記官  楊  年  雄
中    華    民    國      九十      年       十       月     二十八     日
刑法第二百七十七條
傷害人之身體或健康者，處三年以下有期徒刑，拘役或一千元以下罰金。
犯前項之罪，因而致人於死者，處無期徒刑或七年以上有期徒刑，致重傷者，處三年
以上，十年以下有期徒刑。
刑法第三百零五條
以加害生命、身體、自由、名譽、財產之事恐嚇他人，致生危害於安全者，處二年以
下有期徒刑、拘役或三百元以下罰金。


司法院資訊處製作；財團法人民間司法改革基金會備份。
